# BOT——金融资产模式下毛利率与IRR的取舍

提问人：arome95588 时间：2015-04-24 14:59:50
陈版，您好！最近因接触一污水处理厂BOT项目，初步确定按照保底量*保底收入的金额认定为金融资产模式，搜索了一下论坛相关的问题及IFRIC12第一个例子的问题，关于毛利率与IRR的计算，我个人认为有以下两种模式可以选择： 第一，将未来现金流按照同期国债利率折现，得到收入的现值，即建造合同价值。根据合同价值确认收入，计算得出建造合同毛利率。 第二，先设定建造合同及后续服务的毛利率，算出未来每年的应收账款。然后根据未来现金流推算出该应收账款IRR，判别其是否合理（IFRIC12采用的方法）。 请教一下陈版，上述两种方法是否都可以适用？ 如果选择第一种方法，则毛利率有两个，建造合同毛利及后续服务毛利率。
我想将未来保底收入作为收入，即事先确定了后续服务的毛利率。再根据应收账款的现值减去后续服务收入的现值，得到建造合同的现值。根据建造期间（两年）及建造合同现值，计算得出每年应确认的合同收入，从而最终算出建造合同的毛利率，判断其是否合理。我这样的理解对吗？ 有劳陈版及各位大佬赐教，不胜感激。

回答人：chenyiwei
因为有保底量，超量部分还是有额外收入，因此是否应采用IFRIC 12例题 3 中的“混合模式”？鉴于混合模式与金融资产模式的考虑差异较大，建议重新参照混合模式考虑处理思路。